TIAGO ALEXANDRE DOS SANTOS

Engenheiro Mecânico

Endereço: Rua Avelino Ávila de Oliveira nº. 22, centro. Guaíba - RS. tiagosantos.antos@hotmail.com / projetostiagosantos@live.com

in https://br.linkedin.com/in/tiago-alexandre-dos-santos-b5448732

Brasileiro, 30 anos

OBJETIVO: Atuar na área de Engenharia, (ou) Mecânica

Síntese das qualificações

Profissional graduado em engenharia mecânica com experiência em gerenciamento projetos, fabricação e planejamento. Experiência no uso de programas como SolidWorks e AutoCAD, conhecimentos em processos de sistema da qualidade ISO 9001, desenvolvimento e implantação de PCP, funções desenvolvidas de gerente, coordenador e responsável de setores como engenharia, planejamento e produção, atuando sempre diretamente com o processo de manufatura, colaboradores, fornecedores e com a comunicação e atendimento de clientes e filiais.

Atualmente cursando pós-graduação em estruturas metálicas e desempenhando trabalho de planejamento no ramo da celulose.

Formação

- Pós-Graduação, Especialização em Estruturas Metálicas INBEC/UNICEV (conclusão 03/2017)
- Engenharia Mecânica ULBRA CREA RS185247 (Concluído 12/2011)

Observação: Cursado disciplina extra curricular de Análises estrutural (ANSYS) por Elementos Finitos, desenvolvimento do TCC em Métodos dos Elementos Finitos para Analise Estrutural, FEMAP.

o Curso Técnico em Mecânica Automobilística - SENAI Automotivo. (Concluído 06/2005)

Cursos Complementares e Conhecimentos

- Strap Metal Níveis Básico, Intermediário e Avançado SAE (2014)
- Projetos Mecânicos, nas disciplinas de mecânica, tubulação, metálica e civil direcionado para as áreas de petroquímica, petróleo e gás.
- Ftool (analise de esforços em estrutura metálica)
- AutoCAD.
- Solid Works
- o Analise de Elementos Finitos (Femap, ANSYS).
- SAP software de ERP (Sistema Integrado de Gestão Empresarial)
- MS Project Software de Gerenciamento de Projetos

Experiência Profissional

NP montagens Industriais - 04/2016 até 30/10/2016 Planejador de parada – Auxílio ao Planejamento da Empresa Contratada

- > Auxilio na atividade de desenvolvimento ao micro planejamento, análise de riscos e serviços;
- > Auxilio no planejamento de manutenção mecânica para parada geral na planta Guaíba2:
- Levantamento de campo para manutenção de válvulas, aplicando o resgate da confiabilidade Guaíba1;
- Planejador de manutenção para parada do pátio de madeira Guaíba 1 e 2 utilizando software SAP;
- Auxílio ao detalhista executante do detalhamento em MS Project;
- > Todas as atividades foram executadas como mão de obra alocada dentro das dependências da empresa CMPC;

Escola Técnica OGW Capacitações - 09/2015 - 06/2016 Docente Técnica - Professor Especialista

- Professor Instrutor Treinamento de Capacitação Plena em Petróleo e Gás
- Curso conhecido como Auxiliar de Plataforma Off-Shore
- Ministrar assuntos como Métodos Sísmicos, Refino, Plataformas e campos de Exploração, Perfuração de poços, cimentação de poços, gás natural, Instrumentação, Tubulações, Caldeiras, Sistemas de

Monitoramento, Manômetros, Corrosão de Tanques, Equipamentos de perfuração, e QSMS, 10S, ISO9000, PDCA;

Marson – Tecnologia em Montagens Industriais Ltda. - 06/2011 – 03/2016 Engenheiro Mecânico – Engenharia, Planejamento e Produção

- Gerente Industrial
- Alteração de Fluxo no Processo Produtivo
- Definição entre comprar e fazer
- Desenvolvimento de Métodos e processos junto a outros setores
- Aplicação de Centro de custo setorizado para desenvolvimento de orçamento
- Auxilio na produção a colaboradores com relação produto a beneficiar.
- Orçamentista de toda cadeia Produtiva
 - Gerente Engenharia
- > Levantamentos de campo para viabilidade de projeto
- Idealização e Desenvolvimento de formas metálicas para concreto
- Padronização de desenhos e padronização construtivas de fabricação
- Desenhista Projetista de Estruturas metálicas e detalhamento para compras e produção
- Desenhista Projetista de Suporte de Tubulação e Detalhamento para produção
 - Gerente Planejamento e PCP
- > Estudo e Viabilização de fabricação de Estruturas metálicas, clientes e fornecedores
- Implementação de PCP e auxílio a setores com aplicação de métodos e processos.
- Adequações de Projetos para Normas Petrobrás
- Foco em tempos de execução, controle de produção fabril
- Comunicação com Cliente, Fornecedor e Colaborador sobre Projetos em Desenvolvimento e Execução
- > Desenvolvimento de Fornecedores para melhor atendimento das necessidades da empresa
- > Desenvolvimentos de rotinas e Fluxo de produção
- Desenvolvimentos e Revisão de catálogos de fabricação para produção

M&Art Desing em Elevadores - 11/2009 - 05/2011 Projetista Mecânico Coordenador

- Projetista Mecânico Líder e Responsável pelo Setor de Projetos
- Projetista Mecânico para Cabinas de Elevadores
- Projetos de Peças Especiais
- Execução e Desenvolvimento de Cabinas Padrões e Especiais
- Projeto em Solid Works e AutoCAD
- > Desenho em InteliCAD para corte em Máquina de Plasma
- Desenho em Detalhe para Produção
- Acompanhamento de todo Processo Produtivo
- Estudo de Viabilidade para Execução dos Projetos
- Apresentação de Produtos para Empresas
- Comunicação e atendimento ao Cliente sobre Desenvolvimento de Cabinas

Metalúrgica Rodolfo Glauss - 02/2009 - 08/2009 Estagiário de Engenharia Mecânica

- Desenhista Orçamentista e Detalhista
- Estudo de viabilidade e disposição para montagens (caldeiraria)
- > Desenho em detalhe para produção, calandra, dobra, oxicorte, máquina laser
- Comunicação com clientes sobre peças em execuções

Thyssen Krupp Elevadores S/A - 07/2007 - 01/2009 Estagiário de Engenharia Mecânica

- > Análise Dimensional de Obras
- Projeto Executivo em AutoCAD e Analises de Projetos Especiais
- Estudo de Viabilidade de Projeto Executivo
- Cadastro e Especificação de Suporte de Guia
- Alteração de Projeto Executivo, cadastramento de cotas de Projetos e Obras
- > Comunicação e Atendimento as Filiais do Brasil
- Cadastro de Dados no Sistema de Gestão Industrial (GIS)